【裁判字號】    97,上易,295
【裁判日期】    970422
【裁判案由】    竊盜
【裁判全文】
臺灣高等法院刑事判決                 97年度上易字第295號
上  訴  人
即  被  告  乙○○
上列上訴人因竊盜案件，不服臺灣板橋地方法院96年度易字第33
48號，中華民國96年12月27日第一審判決（起訴案號：臺灣板橋
地方法院檢察署96年度偵字第22137 號），提起上訴，本院判決
如下：
    主  文
上訴駁回。
    事  實
一、乙○○前因違反洗錢防制法案件，經臺灣桃園地方法院於民
    國（下同）95 年4月21日以94年度訴字第2088號判處有期徒
    刑4月，如易科罰金以銀元3百元折算1日，緩刑3 年，同年5
    月29日確定。緩刑中仍不知悔改，意圖為自己不法之所有，
    於96年8月8日22時35分許之夜間，用徒腳踹踢之方式毀壞臺
    北縣中和市○○路217巷24 號甲○○住宅門上之安全設備鎖
    頭後，開門侵入甲○○上開住處，竊得甲○○所有之金項鍊
    1條、紅寶石戒指1指、藍寶石戒指1指、西藏佛珠2條、碎鑽
    戒指1 指、現金新台幣（下同）400元，並將上開金項鍊1條
    抵償債務、現金400元花費殆盡。嗣甲○○於96年8月9日0時
    15分許返家發現住宅遭竊，隨即報警並調閱住家附近監視器
    ，而查悉上情。
二、案經甲○○訴由臺北縣政府警察局中和分局報告臺灣板橋地
    方法院檢察署檢察官偵查起訴。
    理  由
一、訊據被告對於上揭犯罪事實迭於警詢（台灣板橋地方法院檢
    察署96年度偵字第3348號卷第3頁至第5頁）、原審（原審卷
    第18頁）坦承不諱，核與告訴人甲○○於警詢、偵查（上開
    偵查卷第6 頁至第10頁、第19頁）之證述情節相符，並有甲
    ○○住家附近監視器翻拍畫面6 張在卷（前揭偵查卷第13頁
    至第15頁）可資佐證，足證被告自白與事實相符，本件事證
    明確，被告竊盜犯行堪以認定，應依法論科。
二、核被告所為，係犯刑法第321條第1項第1、2之毀壞安全設備
    於夜間侵入住宅竊盜罪。又被告係於毀壞鎖頭後開門進入屋
    內，並非踰越門扇竊盜，此部分公訴意旨尚有所誤，應予敘
    明。
三、原審以被告罪證明確，依刑法第321條第1項第1款、第2款規
    定，審酌被告正值青壯，竟不思循正途賺取財物，兼衡其素
    行、犯罪動機、目的、手段、所竊財物價值及犯罪後坦承犯
    行，態度良好等一切情狀，量處有期徒刑捌月，認識用法，
    核無不合，量刑亦屬妥適，上訴意旨，徒以已取得被害人諒
    解，請求從輕量刑，尚非有理，應予駁回。
四、被告經合法傳喚，無正當理由，未於審判期日到庭，爰不待
    其陳述經行判決。
據上論斷，應依刑事訴訟法第371條、第368條，判決如主文。
本案經檢察官呂文忠到庭執行職務。
中    華    民    國    97    年    4     月    22    日
                  刑事第三庭  審判長法  官  蔡秀雄
                                    法  官  謝靜恒
                                    法  官  許文章
以上正本證明與原本無異。
不得上訴。
                                    書記官  蔡慧娟
中    華    民    國    97    年    4     月    23    日


司法院資訊處製作；財團法人民間司法改革基金會備份。
